【裁判字號】    99,交易,645
【裁判日期】    991029
【裁判案由】    過失傷害
【裁判全文】
臺灣臺中地方法院刑事判決             99年度交易字第645號
公  訴  人  臺灣臺中地方法院檢察署檢察官
被      告  乙○○
上列被告因過失傷害案件，經檢察官提起公訴（99年度偵字第15
827號），本院判決如下：
    主    文
乙○○因過失傷害人致重傷，處有期徒刑陸月，如易科罰金，以
新臺幣壹仟元折算壹日。
    犯罪事實
一、乙○○於民國99年2月15日13時50分許，駕駛車牌號碼9863-
    VH號自用小客車，沿臺中市○區○○路由漢口路往進化北路
    方向行駛，途經臺中市○區○○路與太原路口之交岔路口時
    ，理應注意汽車行駛至交岔路口，轉彎車應暫停讓直行車先
    行，且當時天候晴、光線日間自然光線、柏油路面乾燥無缺
    陷、道路無障礙物、視距良好、行車管制號誌正常，並無不
    能注意之情事，竟疏未禮讓行駛在其右側由丙○○所騎乘之
    車牌號碼361-RP號重型機車先行，即貿然右轉朝太原路方向
    行駛，不慎撞及丙○○所騎乘之上開機車，致丙○○及後座
    乘客戊○○○當場摔落地面，丙○○受有雙手及雙膝多處擦
    挫傷等傷害，戊○○○受有創傷性硬膜下出血合併蜘蛛膜下
    出血及枕骨骨折、呼吸衰竭及及創傷腦傷併雙側肢體偏癱之
    重傷害。
二、案經丙○○告訴，及臺灣臺中地方法院檢察署檢察官指定戊○○○之子丁○○代行告訴臺灣臺中地方法院檢察署檢察官
    偵查起訴。。
    理    由
一、按被告以外之人於審判外之陳述，雖不符前4條之規定，而
    經當事人於審判程序同意作為證據，法院審酌該言詞陳述或
    書面陳述作成時之情況，認為適當者，亦得為證據。當事人
    、代理人或辯護人於法院調查證據時，知有第159條第1項不
    得為證據之情形，而未於言詞辯論終結前聲明異議者，視為
    有前項之同意，刑事訴訟法第159條之5定有明文。本案卷內
    證人丙○○於檢察官偵查時之證述、文書卷證資料，業經被
    告乙○○於本院審理時表示無意見，迄於言詞辯論終結前亦
    未聲明異議，本院審酌該等證據之取得過程並無瑕疵，與本
    案待證事實間復具有相當之關聯性，以之為本案證據尚無不
    當，自得採為證據。
二、訊據被告乙○○對於前開時、地發生車禍肇事致告訴人丙○○、被害人戊○○○2人受有前揭傷害及重傷害之事實均坦
    承不諱，並據告訴人丙○○於檢察官偵查時指訴甚詳，且有
    道路交通事故現場圖、道路交通事故調查報告表（一）、（
    二）各1份、中國醫藥大學附設醫院診斷證明書2份、中山醫
    藥大學附設醫院診斷證明書、中華民國身心障礙手冊各1份
    、現場照片13張、臺中市○○○道路交通事故談話紀錄表、
    臺中市○○○道路交通事故初步分析研判表各1份附卷可稽
    。而按汽車行駛至交岔路口，轉彎車應讓直行車先行，道路
    交通安全規則第102條第1項第7款分別定有明文；被告駕駛
    前揭自用小客車，駕車自應注意上述道路交通安全規定，且
    依當時天候晴、日間光線充足、路面乾燥無缺陷、道路無障
    礙物且視距良好狀況，並無不能注意情事，此有道路交通事
    故調查報告表（一）1份在卷可稽，其於行經上開路口，竟
    未禮讓直行車貿然右轉致生本案車禍事故，並致告訴人丙○○、被害人戊○○○2人分別受有前開之傷害及重傷害，足
    認被告之過失行為與告訴人丙○○、被害人戊○○○2人之
    傷害及重傷害結果間具有相當因果關係。另前開臺中市○○○道路交通事故初步分析研判表雖認被告係行經交叉路口違
    規超車之過失，與本院前述所析被告係行駛至交岔路口，轉
    彎車未讓直行車先行之過失之事容有不同，惟該事故初步分
    析研判被告具有肇事原因及違規事實，及告訴人丙○○、被
    害人戊○○○並未有肇事因素之情，係屬可信，附此敘明。
    故綜上所述，本案事證明確，被告過失傷害及過失致重傷害
    之犯行，堪以認定。
三、核被告所為，係犯刑法第284條第1項前段之過失傷害罪及同
    條項後段之過失致重傷害罪。被告一過失行為，致告訴人丙○○受有前揭傷害及被害人戊○○○受有上開重傷害，其一
    行為處觸犯過失傷害罪名及過失致重傷害罪名，係屬想像競
    合犯，應依刑法第55條之規定，從一重之過失致重傷罪處斷
    。又被告於肇事後，留在現場等候員警到場處理，嗣於有偵
    查權限之員警知悉其為犯罪嫌疑人前，向現場處理道路交通
    事故之員警蕭裕霖坦承肇事並願接受裁判一情，有臺中市○○○道路交通事故肇事人自首情形紀錄表1紙在卷可按，是
    被告係對於未發覺之罪自首而受裁判，故爰依刑法第62條前
    段之規定，減輕其刑。爰審酌被告因本次過失之駕車行為，
    致告訴人丙○○、被害人戊○○○受有上述傷害及重傷害，
    其中被害人戊○○○受有嚴重傷勢，其身心痛苦之損害極鉅
    ，且對於其家屬造成精神上及經濟上重大負擔，惟衡及被告
    犯後均能坦認犯行，並其前尚無刑事前科紀錄，此有臺灣高
    等法院被告前案紀錄表1份可稽，目前因雙方對於和解金額
    認定差距過大，致尚未能達成和解等一切情狀，量處如主文
    所示之刑，並諭知易科罰金之折算標準。
據上論斷，應依刑事訴訟法第299條第1項前段，刑法第284條第1
項、第62條前段、第55條、第41條第1項前段，刑法施行法第1條
之1第1項、第2項前段，判決如主文。
本案經檢察官甲○○到庭執行職務。
中    華    民    國    99    年    10    月    29    日
                   刑事第八庭   法  官  楊曉惠
以上正本證明與原本無異。
如不服本判決，應於判決送達後10日內，向本院提出上訴書狀，
上訴書狀應「敘述具體上訴理由」，並按他造當事人之人數附繕
本。「切勿逕送上級法院」。
告訴人或被害人對於判決如有不服具備理由請求檢察官上訴者，
其上訴期間之計算係以檢察官收受判決正本之日期為準。
                                書記官  謝明倫
中    華    民    國    99    年    10    月    29    日
附錄論罪科刑法條：
刑法第284條第1項
因過失傷害人者，處6月以下有期徒刑、拘役或5百元以下罰金，
致重傷者，處1年以下有期徒刑、拘役或5百元以下罰金。

司法院資訊處製作；財團法人民間司法改革基金會備份。
